【裁判字號】    97,訴,2932
【裁判日期】    980618
【裁判案由】    第三人異議之訴
【裁判全文】
臺灣臺中地方法院民事判決  97年度訴字第2932號
原      告  乙○○
訴訟代理人  甲○○
            王秋霜律師
被      告  財政部臺灣省中區國稅局臺中縣分局
法定代理人  丁○○
訴訟代理人  丙○○
上當事人間第三人異議之訴事件，本院於民國98年5 月26日言詞
辯論終結，判決如下：
    主    文
法務部行政執行署臺中行政執行處九十五年度綜所稅執專字第六
六八一三號強制執行事件，就原告所有如附表所示之動產，所為
查封之強制執行程序應予撤銷。
訴訟費用新臺幣柒仟陸佰拾捌元由被告負擔。
    事  實  及  理  由
一、原告起訴主張：
  (一)被告對訴外人王素芬（原名王紫榕）聲請行政執行，經法務
    部行政執行署臺中行政執行處95年度綜所稅執專字第66813
    號事件對放置於臺中縣神岡鄉○○村○○路252 巷1 號後面
    之鋼造廠房（下稱系爭廠房）內，如附表所示之骨灰罈（下
    稱系爭骨灰罈）執行查封在案，惟系爭骨灰罈係原告所有，
    原告於民國94年5 月20日起，向訴外人戊○○承租系爭廠房
    ，現仍由原告繼續使用並放置貨物，系爭骨灰罈是原告所有
    ，不是王素芬所有。
  (二)按公法上金錢給付義務之執行事件，第三人就執行標的物認
    有足以排除執行之權利時，得於執行程序終結前，依強制執
    行法第15條規定，向管轄法院提起民事訴訟，行政執行法施
    行細則第18條定有明文。爰依強制執行法第15條規定提起第
    三人異議之訴，請求撤銷上開行政執行事件就系爭骨灰罈所
    為查封之強制執行程序等語。
  (三)並聲明：法務部行政執行署臺中行政執行處95年度綜所稅執
    專字第66813 號強制執行事件，就原告所有如附表所示之動
    產，所為查封之強制執行程序應予撤銷。
二、被告則以：對系爭骨灰罈係原告所有，並不爭執。
三、按「公法上金錢給付義務之執行事件，第三人就執行標的物
    認有足以排除執行之權利時，得於執行程序終結前，依強制
    執行法第十五條規定向管轄法院提起民事訴訟」、「第三人
    就執行標的物有足以排除強制執行之權利者，得於強制執行
    程序終結前，向執行法院對債權人提起異議之訴」，行政執
    行法施行細則第18條、強制執行法第15條分別定有明文。而
    所謂就執行標的物有足以排除強制執行之權利者，係指對於
    執行標的物有所有權、典權、留置權、質權存在情形之一者
    而言，則經最高法院著有68年台上字第3190號判例可稽。查
    本件被告係以訴外人王素芬欠繳綜合所得稅，向法務部行政
    執行署臺中行政執行處聲請行政執行，於97年9 月8 日、24
    日查封系爭骨灰罈，尚未執行終結等情，業經本院調取法務
    部行政執行署臺中行政執行處95年度綜所稅執專字第66813
    號執行卷宗查明無訛。則原告主張系爭骨灰罈為其所有，依
    上開規定提起第三人異議之訴，自屬有據。
四、又原告主張系爭骨灰罈為其所有，放置於伊向訴外人戊○○
    承租系爭廠房內之事實，業據提出合約書、租賃契約書各1
    件為證，並經證人王素芬到庭證稱：「我們公司（三鋁鋁業
    社）向戊○○的先生借錢新臺幣 (下同)50 萬元，後來合夥
    做生意，我無法償還，戊○○要我把工廠讓給他，我說我有
    欠稅金，你要的話幫我繳掉，後來我就把廠房交給他們就走
    了，但是他們都沒有在繳稅。廠房是我蓋的，但是中間有合
    併連結起來的部分不是我蓋的。有些小型機器是我們原本工
    廠裡面的，當初只有寫說廠房讓他們用，原本沒有放骨灰罈
    ，骨灰罈不是我的，簽了合約書之後，我就沒有再使用，之
    前我也沒有在用。」等語明確，且為被告所不爭執，是原告
    主張系爭骨灰罈為其所有之事實，應堪認為真實。
五、綜上所述，系爭骨灰罈既為原告所有，並非法務部行政執行
    署臺中行政執行處95年度綜所稅執專字第66813 號行政執行
    事件之義務人王素芬所有，則原告依強制執行法第15條之規
    定，提起第三人異議之訴，請求撤銷上開行政執行事件對系
    爭骨灰罈所為查封之強制執行程序，為有理由，應予准許。
六、本件事証已明確，兩造其餘攻擊、防禦方法及舉証，因與本
    判決判斷結果，不生影響，爰無逐一論述之必要，併此敘明
    。
七、按法院為終局判決時，應依職權為訴訟費用之裁判；訴訟費
    用。由敗訴之當事人負擔；民事訴訟法第87條第1 項、第78
    條分別定有明文。經查：本件訴訟費用額為第一審裁判費
    7,050 元及證人旅費588 元，合計7,638 元。因此，揆諸前
    開規定，應由被告負擔，爰併予確定如主文第二項所示。
八、結論：原告之訴為有理由，依民事訴訟法第78條、第87條第
    1 項，判決如主文。
中    華    民    國    98    年    6     月    18    日
                  民事第四庭    法  官  郭佳瑛
正本係照原本作成。
如對本判決上訴，須於判決送達後20日內向本院提出上訴狀。
中    華    民    國    98    年    6     月    18    日
                                書記官


司法院資訊處製作；財團法人民間司法改革基金會備份。
